# 股权激励的会计处理

提问人：星空下的小米 时间：2019-09-24 21:54:22
陈版，请教一下，如果上市公司授予合营公司员工股份进行股权激励，这部分的股份支付需要合营公司支付的，是否实际的费用确认在合营公司账上，上市公司同合营公司挂往来？谢谢您

回答人：chenyiwei
1 、因为激励对象是合营企业的员工，所以相关成本费用应确认在合营企业账面上，本企业通过权益法核算按比例确认相应份额。上市公司自身不确认成本费用。
2 、上市公司就有权向合营企业收取的相关款项确认对合营企业的往来款。